# 关于购入经营自用房产贷款利息应该资本化吗？

提问人：星星亮了 时间：2012-10-29 22:14:06
企业购入一房产经营自用，向银行申请专门贷款，产生贷款利息。请问这贷款利息应该资本化吗？ 一、我个人理解是房产已经达到可使用状态，贷款利息不应资本化。 二、但会计准则 4 号-固定资产第三章第八条“　购买固定资产的价款超过正常信用条件延期支付，实质上具有融资性质的，固定资产的成本以购买价款的现值为基础确定。实际支付的价款与购买价款的现值之间的差额，除按照《企业会计准则第 17 号——借款费用》应予资本化的以外，应当在信用期间内计入当期损益。” 按理解，企业购入的房产属于延期支付，有融资性质贷款利息应该资本化。
请教：贷款买入是否属于延期支付？贷款利息应不应该资本化，理由是什么？有没有其他相关的条文有明确规定？
谢谢各位.还有一个问题,购入房产的入账价值应该怎么计算?

回答人：chenyiwei
不能片面理解为“企业购入的房产属于延期支付，有融资性质贷款利息应该资本化”。还是必须在资本化期间内发生的与延期支付相关的利息才能资本化。即资本化的利息仅限于资本化开始后到达到预定可使用状态之前的这段时间内发生的利息。